# 股份制改造过程中的大股东占用资金

提问人：风清扬 888 时间：2013-09-29 11:44:22
某公司要进行股份制改造，但是存在大股东占用资金的问题，挂在其他应收款，此种情况是否影响股份制改造，需要股改前收回吗？
还是作为公司的资产如实披露？ 望前辈指点。
此外，不知道股份制改造的验资有无特殊规定？

回答人：chenyiwei
这涉及到对该项其他应收款的性质是资金占用还是正常往来的认定问题。但鉴于此类认定相当主观，从降低执业风险考虑，建议要求在股改基准日之前收回。

提问人：风清扬 888 时间：2013-09-30 10:57:23
陈老师，你好，对这方面有没有文件性规定啊，企业如果问我们，哪条规定其他应收款不能挂股东的往来款，我们该如何回复呢？

回答人：chenyiwei
1 、《关于股东借款是否属于抽逃出资行为问题的答复》（工商企字[2002]第 180 号） 2 、《国家工商行政管理总局关于山东省大同宏业投资有限公司是否构成抽逃出资行为问题的答复》（工商企字[2003]63号） 3 、最高人民法院关于适用《中华人民共和国公司法》
若干问题的规定[三]（法释[2011]3号）第十二条